臺灣高雄地方法院刑事判決　　　　　　　　　　　　　九十三年度訴字第二九號
　　公　訴　人　臺灣高雄地方法院檢察署檢察官
　　被　　　告　甲○○
右列被告因違反毒品危害防制條例案件，經檢察官提起公訴（九十二年度毒偵字第七
一三三號），被告於本院準備程序中為有罪之陳述，經合議庭裁定由受命法官依簡式
審判程序獨任審理，本院判決如左：
    主  文
甲○○連續施用第一級毒品，處有期徒刑柒月。扣案之第一級毒品海洛因淨重零點貳
柒公克（空包裝重零點參捌公克）及殘留有第一級毒品海洛因於上無法分離之注射針
筒壹支，均沒收銷燬之。
    事  實
一、甲○○前於民國八十九年間因施用毒品案件，經臺灣高雄地方法院檢察署檢察官
    聲請本院裁定送觀察勒戒後，認有繼續施用傾向，復經該署檢察官聲請本院裁定
    令入處所強制戒治，於八十九年六月九日令入臺灣屏東戒治所施以強制戒治，期
    間因表現良好停止戒治付保護管束，惟因付保護管束期間違反保護管束情節重大
    遭撤銷停止戒治，於九十年七月十一日再入屏東戒治所執行剩餘之強制戒治處分
    ，而於九十年十一月十五日執行完畢釋放出所，經該署檢察官以九十年度戒毒偵
    字第一二七八號為不起訴處分確定。
二、詎甲○○經上開觀察、勒戒及戒治程序後，仍不知斷絕毒癮，竟於上開強制戒治
    處分執行完畢釋放出所及檢察官為不起訴處分後五年內，復基於施用第一級毒品
    海洛因之概括犯意，自九十二年十一月中旬起至九十二年十二月四日十八時止，
    向綽號阿德之不詳姓名男子，購入不詳數量之第一級毒品海洛因供施用而持有，
    並將上開第一級毒品海洛因摻水以針筒注射入體內之方式，連續在其位於高雄縣
    旗山鎮○○路二六巷五號住處及旗山鎮溪洲的香蕉園內施用第一級毒品海洛因多
    次。嗣於九十二年十二月四日二十時許，因侵入住宅案件（另案偵辦）為警在高
    雄縣旗山鎮○○路二四○號查獲，並當場扣得第一級毒品海洛因二包（淨重零點
    貳柒公克；空包重零點參捌公克）及供本件施用毒品犯行所用殘有第一級毒品海
    洛因於上無法分離之注射針筒一支，始查知上情。
三、案經高雄縣政府警察局旗山分局報請臺灣高雄地方法院檢察署檢察官偵查起訴。
    理  由
一、按除被告所犯為死刑、無期徒刑、最輕本刑為三年以上有期徒刑之罪或高等法院
    管轄第一審案件者外，於第一次審判期日前之準備程序進行中，被告先就被訴事
    實為有罪之陳述時，審判長得告知被告簡式審判程序之旨，並聽取當事人、代理
    人、辯護人及輔佐人之意見後，裁定進行簡式審判程序，刑事訴訟法第二百七十
    三條之一第一項定有明文。經核本件被告所犯係死刑、無期徒刑、最輕本刑為三
    年以上有期徒刑以外之罪，其於準備程序中就被訴事實為有罪之陳述，經法官告
    知簡式審判程序之旨，並聽取公訴人及被告之意見後，本院合議庭認宜進行簡式
    審判程序，爰依首揭規定合議裁定由受命法官獨任進行簡式審判程序，合先敘明
    。
二、右揭犯罪事實業據被告甲○○於警偵訊及本院審理時坦承不諱，且有扣押物品清
    單一紙、高雄縣政府衛生局九十二年十二月二十四日煙檢字第二二００號煙毒尿
    液檢驗成績書暨尿液對照表一份、法務部調查局九十三年二月五日調科壹字第二
    二００一六五０七號鑑定通知書及高雄醫學大學附設中和紀念醫院九十三年二月
    十七日管藥認可字第五號報告編號第九三０二─一六八號檢驗報告各一紙附卷可
    稽，復有第一級毒品海洛因淨重零點二七公克（空包裝重零點三八公克）及供本
    件施用毒品犯行所用殘留有第一級毒品海洛因於上無法分離之注射針筒一支扣案
    足憑，是被告施用第一級毒品之自白業有相當之補強證據，足見被告確有施用第
    一級毒品海洛因無誤。
三、又被告前於八十九年間因施用毒品案件，經臺灣高雄地方法院檢察署檢察官聲請
    本院裁定送觀察勒戒後，認有繼續施用傾向，復經該署檢察官聲請本院裁定令入
    處所強制戒治，於八十九年六月九日入臺灣屏東戒治所施以強制戒治，期間因表
    現良好停止戒治付保護管束，惟因付保護管束期間違反保護管束情節重大遭撤銷
    停止戒治，於九十年七月十一日再入屏東戒治所執行剩餘之強制戒治處分，而於
    九十年十一月十五日執行完畢釋放出所，經該署檢察官以九十年度戒毒偵字第一
    二七八號為不起訴處分確定等情，亦有臺灣高等法院被告全國前案紀錄表、刑案
    資料查註紀錄表及全國施用毒品案件紀錄表各一紙在卷可查，是被告於觀察、勒
    戒及強制戒治執行完畢釋放與不起訴處分後，五年內再犯本件施用毒品之犯行，
    其罪證已臻明確，犯行洵堪認定，應依法論科。
四、核被告所為，係犯毒品危害防制條例第十條第一項之施用第一級毒品罪。被告持
    有第一級毒品海洛因之低度行為，已為施用之高度行為所吸收，不另論罪。被告
    先後多次施用毒品犯行，時間緊接，方法相同，觸犯構成要件同一，顯係基於概
    括犯意而為，為連續犯，應依刑法第五十六條之規定，以一罪論，並加重其刑。
    爰審酌被告屢次觸犯施用毒品之犯行，雖經強制戒治，仍未能斷戒施用毒品惡習
    ，顯見其戒治意志不堅，缺乏勒戒動機。惟念及其施用毒品係對己身殘害，並未
    造成他人具體危害，且能於警偵訊及本院審理時均坦承犯行，犯後態度尚稱良好
    ，及其犯罪之動機、目的、手段，犯罪時所受之刺激及其品性、生活狀況、智識
    程度、犯罪所生之損害等一切情狀，從輕量處如主文所示之刑，並諭知易科罰金
    之折算標準，以為儆懲。
五、扣案之第一級毒品海洛因淨重零點二七公克（空包裝重零點三八公克）及供本件
    施用毒品犯行所用殘留有第一級毒品海洛因於上無法分離之注射針筒一支，分別
    為被告本次犯行查獲之第一級毒品及被告供本件施用毒品犯行所用而因毒品殘留
    其上無法分離視之為毒品之物，分別有法務部調查局九十三年二月五日調科壹字
    第二二００一六五０七號鑑定通知書及高雄醫學大學附設中和紀念醫院九十三年
    二月十七日管藥認可字第五號報告編號第九三０二─一六八號檢驗報告各一紙附
    卷足證，爰依毒品危害防制條例第十八條第一項前段規定，不問屬於犯人與否，
    均沒收銷燬之。至其餘因鑑驗而耗損滅失之毒品，自無庸宣告沒收，附此敘明。
據上論斷，應依刑事訴訟法第二百七十三條之一第一項、第二百九十九條第一項前段
、毒品危害防制條例第十條第一項、第十八條第一項前段、刑法第十一條、第五十六
條，判決如主文。
本案經檢察官乙○○到庭執行職務。
中      華      民      國    九十三    年      四      月    二十三    日
                                  臺灣高雄地方法院刑事第四庭
                                      法  官  林  勇  如
右正本證明與原本無異。
如不服本判決，應於判決送達後十日內，向本院提出上訴狀。
                                      書記官  許  雅  惠
中      華      民      國    九十三    年      四      月    二十三    日
附錄本判決論罪科刑法條：
毒品危害防制條例第十條：
施用第一級毒品者，處六月以上五年以下有期徒刑。
施用第二級毒品者，處三年以下有期徒刑。
